【裁判字號】    90,訴,2388
【裁判日期】    901029
【裁判案由】    違反槍砲彈藥刀械管制條例
【裁判全文】
臺灣臺中地方法院刑事判決                          九十年度訴字第二三八八號
    公  訴  人  台灣台中地方法院檢察署檢察官
    被      告  甲○○
    指定辯護人  本院公設辯護人  乙○○
右列被告因違反槍砲彈藥刀械管制條例案件，經檢察官提起公訴（九十年度偵字第一
六三０九、一六三一０號），本院判決如左：
    主  文
甲○○未經許可，持有手槍，累犯，處有期徒刑伍年貳月，併科罰金新台幣壹拾萬元
，罰金如易服勞役，以新台幣玖佰元即銀元參佰元折算壹日，並於刑之執行完畢或赦
免後，令入勞動場所強制工作參年。扣案之巴西製九二手槍壹枝（槍枝管制編號：0
000000000）、改造八厘米模型槍壹枝（槍枝管制編號：00000000
00）、制式子彈伍顆，均沒收之。
    事  實
一、甲○○素行不佳，前有竊盜、贓物、偽造文書等前科紀錄，其於民國八十一年間
    因竊盜案件，經本院判處有期徒刑五月，緩刑四年確定，嗣緩刑之宣告經撤銷，
    於八十四年四月二十四日執行完畢，竟仍不知悔改，其於八十五年年初，因與人
    結怨，怕對方找麻煩，即在台中縣大里市○○路住處，向其兄彭勝吉（已於八十
    六年四月二日死亡，經檢察官以九十年度偵字第五三二一號為不起訴處分）借得
    巴西制式九二手槍一枝（內含制式口徑９mm之子彈三顆）及改造八釐米模型槍一
    枝（內含制式口徑６．３５mm之子彈三顆），未經許可無故持有前開管制槍彈。
    嗣於九十年一月十九日凌晨一時許，經人檢舉而為警先在南投市南雲醫院對面停
    車場之草叢內，起獲上開巴西製九二手槍一枝及制式子彈三顆；復於九十年一月
    三十日十六時許，在台中縣大里市○○路○段七四七巷口之「獨領風騷」廢棄檳
    榔攤內，起獲前揭改造八厘米模型槍一枝及制式子彈三顆。
二、案經台中縣警察局霧峰分局暨南投縣警察局南投分局分別報請臺灣臺中地方法院
    檢察署檢察官偵查起訴。
    理  由
一、訊據被告甲○○對於右揭事實坦承不諱，且有巴西製九二手槍一枝、改造八厘米
    模型槍一枝及制式子彈六顆扣案可資佐證，而其中巴西製九二手槍一枝，係巴西
    ＴＡＵＲＵＳ廠製ＰＴ９２型口徑９mm半自動手槍，槍號為ＴＰＤ７９５６７，
    槍管內具六條右旋來復線，機械性能良好，具有殺傷力；其中改造八厘米模型槍
    一枝，係以德國ＲＯＨＭ廠製ＲＧ８００型八厘米金屬模型槍將其金屬槍管車通
    改造而成之改造模型槍，機械性能良好，具有殺傷力；其中制式子彈三顆（試射
    一顆），均係制式口徑９mm子彈，彈底標記二顆為ＴＣＷ９mmＬＵＧＥＲ，一顆
    為ＦＣ９mmＬＵＧＥＲ，均具有殺傷力；其中制式子彈三顆，均係制式口徑６．
    ３５mm手槍子彈，彈底標記均為Ｇ．Ｆ．Ｌ．６．３５，均具殺傷力等情，有內
    政部警政署刑事警察局九十年二月一日刑鑑字第九三八四號及九十年二月六日刑
    鑑字第一二一一四號鑑驗通知書影本二份附卷可稽，足徵被告之自白與事實相符
    ，其犯行堪予認定。
二、按槍砲彈藥刀械管制條例所指之「模型槍」係指：原設計非供殺敵、獵物，而使
    用特殊（空包）子彈，可供田徑比賽起始信號或供以嚇退野獸或供射擊訓練（因
    具後作力，可模擬真槍，以磨練射手持槍之穩定性）等用途之金屬材質「槍枝」
    ，非一般廠商為供觀賞或作樣品所製造之各類「槍枝模型」，亦非為市售之各類
    「玩具槍」；「改造模型槍」係指由產製槍械合法廠商製造之不具發射功能制式
    槍枝模型，經加工改造或得輕易改裝或加裝而具有發射功能及殺傷力之槍枝。而
    槍砲彈藥刀械管制條例所稱之「其他可發射金屬或子彈具有殺傷力之各式槍枝」
    係指：改造模型槍以外經製造、改造具殺傷力之其他槍枝（以玩具槍改造並具殺
    傷力者，亦屬之）。此分別有內政部警政署八十五年十二月十一日八五警署保字
    第八八二四四號函及內政部警政署刑事警察局八十五年十二月二十七日刑鑑字第
    七八○一九號函可資參照。本件被告持有之改造八厘米槍枝，係以德國ＲＯＨＭ
    廠製ＲＧ８００型八厘米金屬模型槍將其金屬槍管車通改造而成之改造模型槍，
    機械性能良好，具有殺傷力，已如前述，故該部分被告所持有之槍枝依前開說明
    所示應屬「改造模型槍」，而非「其他可發射金屬或子彈具有殺傷力之各式槍枝
    」。是核被告所為，係犯槍砲彈藥刀械管制條例第七條第四項未經許可持有手槍
    罪、同條例第十條第四項未經許可持有改造模型槍罪、同條例第十二條第四項未
    經許可持有子彈罪。被告未經許可持有改造模型槍部分，公訴人認被告係犯同條
    例第十一條第四項未經許可持有可發射子彈具有殺傷力之改造手槍罪，尚有誤會
    ，在同一基本社會事實下，該部分起訴法條應予變更。被告一持有行為而觸犯前
    開三罪名，為想像競合犯，應從一重之未經許可持有手槍罪處斷。再查本件於九
    十年一月十九日凌晨一時許，為警在南投市南雲醫院對面停車場之草叢內，起獲
    上開巴西製九二手槍一枝及制式子彈三顆，係於同日因林美惠之檢舉而查獲；另
    於九十年一月三十日十六時許，經警在台中縣大里市○○路○段七四七巷口之「
    獨領風騷」廢棄檳榔攤內，起獲前揭改造八厘米模型槍一枝及制式子彈三顆，係
    依九十年一月二十日謝震宙供述被告持有該槍而由被告於同月三十日帶同警方前
    往上址而查獲，又被告於警訊時復陳稱其持有另枝九０手槍已記不清楚置於何處
    等語；此有林美惠、謝震宙及被告甲○○之警訊筆錄在卷可據，故被告並不符合
    槍砲彈藥刀械管制條例第十八條第一項所稱「犯本條例之罪自首，並報繳其持有
    之全部槍砲、彈藥」之情形，故無法依該規定減免其刑，併此說明。又查被告於
    八十一年間因竊盜案件，經本院判處有期徒刑五月，緩刑四年確定，嗣緩刑之宣
    告經撤銷，於八十四年四月二十四日執行完畢，有台灣台中地方法院檢察署刑案
    資料查註紀錄表及台灣高等法院被告全國前案紀錄表在卷可據，其受有期徒刑執
    行完畢後，於五年以內再犯本件有期徒刑以上之罪，為累犯，應依刑法第四十七
    條規定加重其刑。爰審酌被告素行不佳，前有竊盜、贓物、偽造文書等前科紀錄
    ，竟仍不知悔悟警惕，猶未經許可無故持有殺傷力甚強之制式手槍、改造模型槍
    及制式子彈，危害社會治安甚深且鉅，惟念及被告坦承犯行，態度尚可等一切情
    狀，量處如主文所示之刑，併科罰金部分並諭知易服勞役之折算標準，以示儆懲
    。扣案之巴西製九二手槍一枝（槍枝管制編號：0000000000）、改造
    八厘米模型槍一枝（槍枝管制編號：0000000000）及未經試射之制式
    子彈五顆，均係違禁物，應依刑法第三十八條第一項第一款之規定宣告沒收之。
    至其中制式子彈一顆，經鑑驗機關試射後，僅剩餘彈殼，不具殺傷力，已非屬違
    禁物，故毋庸為沒收之諭知。末查被告素行不佳，猶持有殺傷力甚強之制式手槍
    、改造模型槍及制式子彈，嚴重危及社會治安，考量其等行為之嚴重性、所表現
    之危險性、行為人未來行為之期待性，顯有預防矯治其社會危險性之必要，故依
    槍砲彈藥刀械管制條例第十九條第一項規定諭知於刑之執行完畢或赦免後，令入
    勞動場所強制工作三年，以期改過向上。
三、另按槍砲彈藥刀械管制條例業於八十六年十一月二十四日修正公布施行，於同年
    月二十六日生效，惟因持有手槍乃屬犯罪行為之繼續，為繼續犯，本件被告持有
    手槍子彈行為終了之日既在該條例修正施行之後，則自應適用修正後之該條例。
    另按無故持有槍、彈罪為繼續犯，一經持有，犯罪即告成立，其嗣後之繼續持有
    ，乃犯罪行為之繼續，而非犯罪狀態之繼續；至其於持有繼續中，另為犯他罪而
    持用該槍彈加以實施，因非自始即意圖以持有槍彈為犯他罪之方法，自不能論以
    牽連犯，而應依數罪併罰規定處理（最高法院八十七年度台上字第四０一九號判
    決可資參照）。被告於本院審理雖供稱其於八十九年十二月二十七日犯台中三信
    搶案時曾攜本件扣案槍枝及子彈犯案，只是未經射擊即帶回，而請求本件合併三
    信搶案審理等情，惟查被告與林昱旻於八十九年十二月二十七日共同強盜台中三
    信，係持先前向謝震宙借得之槍枝犯案，此經本件被告甲○○及另案被告林昱旻
    、謝震宙於另案偵審時供認不諱，有本院九十年度重訴字第五四八號刑事判決可
    憑，是被告甲○○於本院審理時翻異前詞，固不足採，且縱其所言屬實，惟其亦
    自承本件槍彈係於八十五年年初，因與人結怨，怕對方找麻煩，所以向其兄彭勝
    吉借得，依此被告持有本件槍彈，與三信持槍（不論是否本件槍彈）犯案，依前
    開說明，應係基於不同之犯意而為，故並無裁判上一罪關係而無法併案審理，附
    此敘明。
據上論斷，應依刑事訴訟法第二百九十九條第一項前段、第三百條，槍砲彈藥刀械管
制條例第七條第四項、第十條第四項、第十二條第四項、第十九條第一項，刑法第十
一條前段、第五十五條、第四十七條、第四十二條第二項、第三十八條第一項第一款
，罰金罰鍰提高標準條例第二條，判決如主文。
中      華      民      國    九十      年      十      月    二十九    日
                              台灣台中地方法院刑事第四庭
                                      法  官  張  靜  琪
右正本證明與原本無異。
如不服本判決，應於判決送達後十日內向本院提出上訴狀，上訴於臺灣高等法院臺中
分院( 須附繕本 )。
                                      書記官
中      華      民      國    九十      年      十      月    二十九    日
附錄本案所犯法條全文
槍砲彈藥刀械管制條例第七條第四項：
未經許可，持有、寄藏或意圖販賣而陳列第一項所列槍砲、彈藥者，處五年以上有期
徒刑，併科新台幣一千萬元以下罰金。
槍砲彈藥刀械管制條例第十條第四項：
未經許可，持有、寄藏或意圖販賣而陳列改造模型槍者，處三年以上十年以下有期徒
刑，併科新臺幣七百萬元以下罰金。
槍砲彈藥刀械管制條例第十二條第四項：
未經許可，持有、寄藏或意圖販賣而陳列子彈者，處五年以下有期徒刑，併科新台幣
三百萬元以下罰金。


司法院資訊處製作；財團法人民間司法改革基金會備份。
